

À PROPOS DE MOI

Passionné par mon domaine et les technologies de pointe, rigoureux et responsable, et souhaitant bénéficier de l'expertise de professionnels certifiés, je suis convaincu de pouvoir apporter un soutien précieux à vos équipes tout au long de mon alternance

SKILL

PHP

JavaScripts

Symfony

REACT

LANGUES





LOISIRS



Cinéma



Lecture



Jeux-vidéo



DÉVELOPPEUR WEB JUNIOR

RECHERCHE D'UNE ALTERNANCE

CONTACT

Abderrezak Mehenni

- Permis B
- 07 81 79 33 19
- mehenni5abderrezak@gmail.com
- 85 avenue maréchal Foch, Saint Genis Laval, 69230

EXPERIENCE

STAGE DÉVELOPPEUR WEB 2023-2024

L'atelier padel

Lors de ce stage, j'ai dû utiliser prestashop pour modifier le site déjà existant afin d'ajouter un système de promotion, modifier les produits et ajouter un mode de paiement.

STAGE DÉVELOPPEUR WEB 2022-2023

YouNivers

Lors de ce stage, j'ai principalement fait de l'intégration avec HTML, CSS et bootstrap. J'ai dû remettre à neuf des sites qui dataient un peu.

Juin-Aout 2021

CHAUFFEUR LIVREUR

Elior

J'ai dû livrer des maternelles, centre de loisirs, hôtel, bar et collège à l'aide d'un camion frigorifique

EDUCATION

2023-2024 Diplôme Développeur Web et Web

Mobile

Garage404

2022-2023 Développeur Web et Web Mobile

CCI Formation

2019-2020 Terminale ST2S

Lycée Honoré d'Urfé